【裁判字號】    97,審易,1222
【裁判日期】    970829
【裁判案由】    竊盜
【裁判全文】
臺灣桃園地方法院刑事判決            97年度審易字第1222號
公  訴  人  臺灣桃園地方法院檢察署檢察官
被      告  甲○○
選任辯護人  陳俊隆律師
上列被告因竊盜案件，經檢察官提起公訴（97年度偵字第12633
號），本院判決如下：
    主  文
甲○○踰越牆垣竊盜，累犯，處有期徒刑柒月。
    事  實
一、甲○○前有竊盜、違反廢止前懲治盜匪條例、賭博、違反藥
    事法等前科，其中於(1)民國81年間，因違反廢止前懲治盜匪
    條例案件，經本院以81年度訴字第321 號判決判處有期徒刑
    7 年確定；(2)又於80年間，因竊盜案件，經本院以81年度重
    訴字第20號判決判處有期徒刑2 年6 月確定，上開編號(1)(2)
    二罪經接續執行，於85年5 月28日縮短刑期假釋出監並交付
    保護管束，嗣因於保護管束期間違反保護管束事項情節重大
    ，遭撤銷假釋，尚餘殘刑有期徒刑5 年2 日。(3)再於85年間
    ，因違反藥事法及廢止前麻醉藥品管理條例等案件，經臺灣
    板橋地方法院以85年度訴字第2846號判決判處有期徒刑7 月
    、4 月，定應執行有期徒刑9 月確定；(4)另於86年間，因竊
    盜案件，經臺灣苗栗地方法院以86年度易字第233 號判決判
    處有期徒刑10月確定，上開編號(3)(4)各罪經臺灣苗栗地方法
    院以86年度聲字第80號裁定應執行有期徒刑1 年7 月確定，
    並與上開殘刑接續執行，於89年12月14日縮短刑期假釋出監
    並交付保護管束，甫於92年10月16日假釋期滿，假釋未經撤
    銷，視為執行完畢（構成累犯）。
二、詎其猶不知悛悔，基於意圖為自己不法所有之犯意，於97年
    4 月30日凌晨1 時許之夜間，駕駛不知情之張策軒所有車牌
    號碼4179─VR號自用小貨車，前往王興健所有位於桃園縣蘆
    竹鄉中福村福興38號之倉庫（夜間無人居住看守），見四下
    無人，遂先翻越該屋圍牆，進入王興健之倉庫內徒手竊取其
    所有之冷氣機2 台及電線1 批〈價值新臺幣（下同）35,000
    元〉，得手後以倉庫內之手推車將之搬運至上開住處大門口
    放置，適因員警巡邏經過，唯恐東窗事發而棄車逃逸。
三、案經桃園縣政府警察局蘆竹分局報告臺灣桃園地方法院檢察
    署檢察官偵查後起訴。
    理  由
一、本件認定事實所引用之證據方法（詳下述及者，包含人證、
    書證、物證等），並無證據證明係公務員違背法定程序所取
    得，檢察官、被告甲○○於審判期日對本院提示之卷證均陳
    明沒意見，而未提出證據能力方面之爭執，且卷內之文書證
    據，亦無刑事訴訟法第159 條之4 之顯有不可信之情況或其
    他不得作為證據之情形，本院審酌引為證據亦為適當，是依
    刑事訴訟法第159 條之1 第2 項、第159 條之4 、之5 等規
    定，下述認定事實所引用之證據方法均有證據能力，合先敘
    明。
二、訊據被告甲○○於本院準備程序時坦承不諱，核與證人即被
    害人王興健、證人張策軒於警詢之證述相符，並有贓物認領
    保管單1 紙、查獲現場照片10張在卷可資佐證，足認被告之
    自白與事實相符，堪以採信。本件事證明確，被告犯行堪以
    認定，應依法論科。
三、核被告所為，係犯刑法第321 條第1 項第2 款之踰越牆垣竊
    盜罪。起訴意旨雖認被告係犯刑法第321 條第1 項第1 款、
    之加重竊盜既遂罪，惟按刑法第321 條條第1 項第1 款之竊
    盜罪，必須有夜間侵入或隱匿其內之行為，而所侵入或隱匿
    者，又須他人之住宅或他人居住之建築物，始合於該款犯罪
    之成立要件（最高法院23年度上字第2540號判例參照），本
    件證人王建興證稱：該處係倉庫，夜間無人居住看守等情，
    故尚難以夜間侵入住宅或有人居住之建築物罪論。又被告於
    警詢中供稱：從倉庫裡用倉庫內之推車將冷氣機等搬出來等
    情，足見該等物品已置於被告實力支配之下，其犯行應屬既
    遂，公訴人認係未遂尚有未恰。又被告有事實欄所載之科刑
    執行資料，此有卷附臺灣高等法院被告前案紀錄表在卷可查
    ，其受有期徒刑之執行完畢，5 年以內故意再犯本件有期徒
    刑以上之罪，為累犯，應依刑法第47條第1 項規定加重其刑
    。爰審酌被告已於犯後坦承犯行並深表悔悟，態度良好，及
    其犯罪之動機、目的、犯罪態樣、造成被害人之損害程度、
    被告智識程度、平日素行，被害人當庭表示沒有損失，不用
    賠償等一切情狀，量處如主文所示之刑，以資懲儆。
據上論斷，應依刑事訴訟法第284 條之1 、第299 條第1 項前段
，刑法第321 條第1 項第2 款、第47條第1 項，判決如主文。
本案經檢察官鄭堤升到庭執行職務。
中    華    民    國    97    年    8     月    29    日
                    刑事庭  法  官  徐  培  元
以上正本證明與原本無異。
如不服本判決，應於判決送達後10日內向本院提出上訴狀（應附
繕本），其未敘述上訴理由者，應於上訴期間屆滿後20日內補提
理由書狀於本院，上訴於臺灣高等法院。
                            書記官  楊  美  慧
中    華    民    國    97    年    8     月    29    日
附錄本案論罪科刑法條全文
刑法第321條（加重竊盜罪）
犯竊盜罪而有左列情形之一者，處6 月以上、5 年以下有期徒刑
：
一  於夜間侵入住宅或有人居住之建築物、船艦或隱匿其內而犯
    之者。
二  毀越門扇、牆垣或其他安全設備而犯之者。
三  攜帶兇器而犯之者。
四  結夥三人以上而犯之者。
五  乘火災、水災或其他災害之際而犯之者。
六  在車站或埠頭而犯之者。
前項之未遂犯罰之。


司法院資訊處製作；財團法人民間司法改革基金會備份。
